【裁判字號】    95,上訴,728
【裁判日期】    950628
【裁判案由】    違反毒品危害防制條例
【裁判全文】
臺灣高等法院高雄分院刑事判決         95年度上訴字第728號
上  訴  人
即  被  告  甲○○
上列上訴人因違反毒品危害防制條例案件，不服臺灣高雄地方法
院94年度訴字第4373號中華民國95年3 月23日第一審判決（起訴
案號：臺灣高雄地方法院檢察署94年度毒偵字第9262號），提起
上訴，本院判決如下：
     主  文
上訴駁回。
     事  實
一、甲○○於民國（下同）92年間曾因施用毒品案件，經臺灣高
    雄地方法院以92年度毒聲字第1903號裁定送觀察、勒戒後，
    於93年8 月30日因無繼續施用毒品傾向釋放，並經臺灣高雄
    地方法院檢察署檢察官以93年度毒偵緝字第458 號為不起訴
    處分確定在案。詎其仍不知戒絕毒癮，明知海洛因及甲基安
    非他命，分別經公告列為毒品危害防制條例第2 條第2 項第
    1 款之第一級毒品及同條項第2 款之第二級毒品，不得非法
    持有、施用。竟仍基於施用第一級毒品海洛因之犯意，於94
    年10月30日凌晨4 時20分許起回溯24小時內之某時點，在位
    於高雄市○○區○○路1789號之「四季汽車旅館」209 號房
    內，以將第一級毒品海洛因摻入香菸內吸食之方式，施用第
    一級毒品海洛因1 次；又其另基於施用第二級毒品甲基安非
    他命之犯意，亦於94年10月30日凌晨4 時20分許起回溯24小
    時內之某時點，同在上開處所，以將第二級毒品甲基安非他
    命置於吸食器內燒烤吸食之方式，施用第二級毒品甲基安非
    他命1 次。嗣於94年10月30日凌晨1 時30分許，甲○○因另
    案遭通緝為警在「四季汽車旅館」內查獲，並扣得預備供其
    施用之第一級毒品海洛因1 包（驗後淨重3.01公克，空包裝
    重0.16公克），因而知悉上情。
二、案經高雄市政府警察局鼓山分局移送臺灣高雄地方法院檢察
    署檢察官偵查起訴。
    理  由
一、上揭事實，業據上訴人即被告甲○○（下稱被告）於警詢、
    檢察官偵查中及原審審理時均坦承不諱，且其為警查獲後所
    採集之尿液，經送請高雄市立凱旋醫院檢驗結果，係呈嗎啡
    陽性反應及甲基安非他命陽性反應，有該院94年11月7 日第
    A00000000 號濫用藥物尿液檢驗報告在卷可稽（見偵卷第25
    頁）。而扣案之白色粉末1 包，經送請法務部調查局鑑驗結
    果，確係第一級毒品海洛因（驗後淨重3.01公克，空包裝重
    0.16公克），有該局調科壹字第220022146 號鑑定通知書附
    卷可憑（見原審卷第34頁），被告之上開自白核與事實相符
    ，其確有施用第一、二級毒品之犯行，堪以認定。
二、被告於92年間因施用毒品案件，經原審法院以92年度毒聲字
    第1903號裁定送觀察、勒戒後，於93年8 月30日因無繼續施
    用毒品傾向釋放，並經臺灣高雄地方法院檢察署檢察官以93
    年度毒偵緝字第458 號為不起訴處分確定在案之事實，有臺
    灣高雄地方法院檢察署刑案資料查註紀錄表及臺灣高等法院
    被告前案紀錄表在卷可憑。被告既於上開觀察、勒戒執行完
    畢釋放後，5 年內再犯毒品危害防制條例第10條第1 項之施
    用第一級毒品海洛因，及同條第2 項之施用第二級毒品甲基
    安非他命之罪，依同條例第23條規定，自應依法予予追訴處
    罰。
三、按海洛因及甲基安非他命，分別係毒品危害防制條例第2 條
    第2 項第1 款所稱之第一級毒品及同條項第2 款所稱之第二
    級毒品。核被告所為，係犯該條例第10條第1 項之施用第一
    級毒品罪及同條第2 項之施用第二級毒品罪。被告持有第一
    級毒品海洛因及第二級毒品甲基安非他命後，進而施用，其
    持有之低度行為均應為施用之高度行為所吸收，均不另論罪
    。又被告所犯上開2 罪間，犯意各別、行為互殊，觸犯構成
    要件相異之罪名，自應分論併罰。
四、原審認被告罪證明確，因而適用毒品危害防制條例第10 條
    第1 項、第2 項、第18條第1 項前段，刑法第11條、第51條
    第5 款規定，及爰審酌被告經觀察、勒戒後，尚未能戒絕毒
    癮，足證上開保安處分措施實難矯治其惡性，惟念及其犯後
    坦承罪行，態度良好，而所犯係為自戕行為，尚未對他人造
    成實害等一切情狀，就其所犯上開2 罪，分別量處有期徒刑
    7 月、3 月，並定應執行刑為有期徒刑8 月；並敘明扣案之
    第一級毒品海洛因及其包裝內含有極微量第一級毒品海洛因
    殘留而無法析離，應整體視為第一級毒品海洛因，均依毒品
    危害防制條例第18條第1 項前段之規定，諭知沒收銷燬之；
    至於鑑識耗損之第一級毒品海洛因，既已滅失，爰不諭知沒
    收銷燬。原判決認事用法均無不合，量刑亦屬允當。被告上
    訴意旨未敘明上訴理由，又未到庭陳述上訴理由，其空言指
    摘原判決不當，為無理由，應予駁回。
五、被告經合法傳喚，無正當理由不到庭，爰不待其到庭陳述，
    逕行判決。
據上論斷，應依刑事訴訟法第368條、第371條，判決如主文。
本案經檢察官許月雲到庭執行職務。
中    華    民    國    95    年    6     月    28    日
                  刑事第四庭    審判長法  官 蕭權閔
                                      法  官 陳吉雄
                                      法  官 林水城
以上正本證明與原本無異。
施用第一級毒品部分如不服本判決應於收受本判決後10日內向本
院提出上訴書狀，其未敘述上訴理由者，並得於提起上訴後10日
內向本院補提理由書狀（均須按他造當事人之人數附繕本）「切
勿逕送上級法院」。
施用第二級毒品部分不得上訴。
中    華    民    國    95    年    6     月    28    日
                                      書記官 吳新貞
附錄本判決論罪科刑法條：
毒品危害防制條例第10條
施用第一級毒品者，處6 月以上5 年以下有期徒刑。
施用第二級毒品者，處3 年以下有期徒刑。


司法院資訊處製作；財團法人民間司法改革基金會備份。
